【裁判字號】    94,交訴,164
【裁判日期】    950321
【裁判案由】    公共危險
【裁判全文】
臺灣臺中地方法院刑事判決             94年度交訴字第164號
公  訴  人  台灣台中地方法院檢察署檢察官
被      告  甲○○
                    國民
上列被告因公共危險等案件，經檢察官提起公訴（94年度偵字第
14951號），本院判決如下：
    主    文
甲○○服用酒類，不能安全駕駛動力交通工具而駕駛，累犯，處
有期徒刑參月。又因過失傷害人，累犯，處有期徒刑肆月。又駕
駛動力交通工具肇事，致人受傷而逃逸，累犯，處有期徒刑捌月
。應執行有期徒刑壹年貳月。
    犯罪事實
一、甲○○前因妨害風化及恐嚇取財案件，經法院分別判處有期
    徒刑9月及4年2月，應執行有期徒刑4年8月確定，於民國（
    下同）94年4月13日執行完畢。詎仍不知悔改於94年6月27日
    凌晨0時許，在臺中市○○路某卡拉OK店飲用含有酒精成分
    飲料，已不能安全駕駛動力交通工具，猶貿然駕駛車牌號碼
    NA-7822號自用小客車，沿臺中市○○路往昌平路方向行駛
    欲返回學府路往處，於同年月27日凌晨0時20分許，行經旅
    順路與昌平路口欲右轉進入昌平路，本應注意汽車在劃有分
    向限制線之路段，不得駛入來車之車道內，且應注意車前狀
    況，並隨時採取必要之安全措施，且依當時情形亦無不能注
    意之情事，仍疏於注意，然因酒後注意能力降低並對路況之
    判斷有誤，竟超越雙黃線駛入對向車道，擦撞對向由王潮和
    所騎車牌號碼KZI-370號重型機車，致王潮和因而倒地，並
    受有頭左側脛骨及腓骨骨折等傷害。甲○○明知酒後駕車肇
    事，且預見發生車禍有可能使王潮和有傷害結果之發生，竟
    基於肇事逃逸之犯意，並未下車救助，反駕駛上開自用小客
    車加速逃逸。嗣經現場民眾記下甲○○所駕駛之上揭車輛車
    號為警循線查獲，甲○○並於同日凌晨2時28分吐氣所含酒
    精成份測試結果達每公升1.06毫克。
二、案經王潮和訴由臺中市警察局第五分局報請台灣台中地方法
    院檢察署檢察官偵查起訴。
    理    由
一、訊據被告甲○○坦承上揭過失傷害及肇事逃逸犯行，惟矢口
    否認有酒後駕車之犯行，於偵查中辯稱：伊沒有酒後駕車，
    伊是回到家才喝的酒，是警察到我家來找我的，伊沒有看到
    也沒有感覺到有撞到東西云云。惟查：前揭犯罪事實，業據
    告訴人王潮和指訴歷歷，又案發現場所遺留肇事車輛之碎片
    係方向燈及車前頭燈之碎片，有臺中市○○○道路交通事故
    現場圖l紙附卷可查，而被告之前揭自用小客車左前車頭之
    大燈、方向燈及保險桿損壞，亦有臺中市○○○○○道路交
    通事故肇事逃逸追查表l紙在卷足稽，顯見被告確有肇事逃
    逸之情，而自被告係由旅順路右轉昌平路時超越雙黃線，致
    左前車頭與告訴人對向擦撞，若稱在該自用小客車左前座駕
    駛之被告不知肇事之情，除非醉到不醒人事，如何能信？又
    被告供稱：伊朋友陳厚如邀伊去旅順路的家庭式卡拉OK，伊
    約晚上ll、12時到達，黃文學及陳厚如當時都有喝酒，陳厚
    如喝醉先走，伊與黃文學吵架，就生氣走了，黃文學何時走
    ，伊不知道等語。然證人即與被告同在旅順路卡拉OK店之黃
    文學卻證稱：當日是綽號三百的人叫伊過去旅順路之卡拉OK
    店，伊到店裡時甲○○已在場，伊與甲○○及三百一起唱歌
    ，但沒有一起喝酒，當時沒看到桌上有酒，也未聞到甲○○
    有酒味，三百有沒有喝酒，伊不知道，後來甲○○先走，走
    了五分鐘之後我就走了，三百就一直留在現場云云。是以證
    人黃文學所證述之情節，顯與被告所供不符，其證詞之真實
    性顯有可疑。再者，被告甲○○於肇事前，既進入有酒可喝
    之卡拉OK店，離去該店駕車不久即闖入雙黃線撞到告訴人王
    潮和成傷，足徵，其操控汽車能力已有問題，且使人懷疑被
    告甲○○到有酒可飲之卡拉OK店，並非單純唱歌。況被告甲
    ○○辯稱「係於回家之後喝酒」云云，被告既明知肇事逃逸
    之情，竟於回家後始飲酒，如遇警查緝，反自陷酒駕之情境
    ，是以常理判斷，於肇事後應會設法洗刷自己不利之罪名，
    豈有肇事後反而飲酒之情？是被告所辯，無非卸責之詞，絕
    不可採。又依證人即當日處理該交通事故之員警田承義證稱
    ：伊於事發後5到10分鐘到現場，約過l個半小時後找到被告
    ，被告酒味很濃，伊將被告帶回交通隊作酒測約花半小時等
    語。是以被告於事發後2小時之呼氣酒精濃度達每公升1.06
    毫克，依卷附刑法第一百八十五條之三查獲後測試、觀察職
    務報告之推估計算公式，被告肇事當時之呼氣酒精濃度高達
    每公升1.2484毫克（1.06mg/L+0.628mg/LX2=1.2484），此
    有臺中市○○○道路交通事故當事人酒精測定紀錄表、刑法
    第一百八十五條之三查獲後測試、觀察職務報告各l紙附卷
    可查，此外並有道路交通事故現場圖及調查報告表（一）、
    （二）、現場相片及車輛刮痕照片32張、中國醫藥大學附設
    醫院診斷證明書l紙附卷可稽。按汽車駕駛人飲酒後其吐氣
    所含酒精成份超過每公升0.25毫克以上者不得駕車，且汽車
    行駛在劃有分向限制線之路段，不得駛入來車之車道內。道
    路交通安全規則第114條第2款、第97條第2款分別訂有明文
    ，被告應注意依前揭規定駕駛汽車，竟不注意始肇致本件車
    禍，其有過失至為顯然，另告訴人確因本件車禍受有傷害，
    應認其受傷之結果與被告過失間有相當因果關係，被告罪行
    堪予認定。
二、核被告甲○○所為，係犯刑法第l85條之3之飲酒不能安全駕
    駛動力交通工具而駕駛、第185條之4條肇事致人受傷而逃逸
    及第284條第l項前段之過失傷害等罪。被告所犯上開三罪，
    犯意各別，犯罪構成要件互異，應予分論併罰。而被告酒後
    駕車肇事致告訴人受傷，依道路交通管理處罰條例第86條第
    l項之規定就過失傷害部分加重其刑。又被告前因妨害風化
    及恐嚇取財案件，經法院分別判處有期徒刑9月及4年2月，
    定應執行刑4年8月確定，於94年4月13日執行完畢，有台灣
    高等法院被告前案紀錄表1份附卷可佐，其於5年內再犯本件
    有期徒刑以上之本罪，為累犯，依刑法第47條規定各加重其
    刑。爰審酌被告酒後駕車，不顧公共安全，又肇事逃逸，惡
    性非輕等一切情狀，分別量處如主文所示之刑，並定其應執
    行刑。
據上論斷，應依刑事訴訟法第299條第1項前段，道路交通管理處
罰條例第86條第1項、刑法第185條之3、第284條第1項前段、第
185條之4、第47條、第51條第5款，罰金罰鍰提高標準條例第1條
前段，判決如主文。
本案經檢察官蔡雯娟到庭執行職務。
中    華    民    國    95    年    3     月    21    日
                  交通法庭審判長法  官  許金樹
                                法  官  高文崇
                                法  官  郭德進
上正本證明與原本無異。
如不服本判決，應於送達後十日內向本院提出上訴狀（須附繕本
），上訴於台灣高等法院台中分院。
中    華    民    國    95    年    3     月    22    日
                                書記官  陳惠玲
附錄論罪科刑法條
中華民國刑法第185條之3
服用毒品、麻醉藥品、酒類或其他相類之物，不能安全駕駛動力
交通工具而駕駛者，處一年以下有期徒刑、拘役或三萬元以下罰
金。
中華民國刑法第185條之4
駕駛動力交通工具肇事，致人死傷而逃逸者，處六月以上五年以
下有期徒刑。
中華民國刑法第284條第1項
 (過失傷害罪)
因過失傷害人者，處六月以下有期徒刑、拘役或五百元以下罰金
，致重傷者，處一年以下有期徒刑、拘役或五百元以下罰金。
                                                      A


司法院資訊處製作；財團法人民間司法改革基金會備份。
